臺灣臺中地方法院刑事判決　　　　　　 100年度訴字第1012號
公　訴　人　臺灣臺中地方法院檢察署檢察官
被　　　告　游瑞龍
指定辯護人 本院公設辯護人　戴遐齡
上列被告因違反毒品危害防制條例案件，經檢察官提起公訴（10
0 年度偵字第5326號），本院判決如下：
    主    文
游瑞龍犯如附表所示之各罪，均累犯，各處如附表「主刑及從刑
欄」所示之刑。應執行如附表「應執行刑欄」所示之刑（含主刑
及從刑）。
    犯罪事實
一、游瑞龍（綽號阿弟、小龍）前於民國97年間因施用毒品案件
    ，經國防部中部地方軍事法院以97年度訴字第144 號判決判
    處有期徒刑1 年2 月確定，於99年1 月10日縮短刑期執行完
    畢出監。詎仍不知悔改，明知海洛因係屬毒品危害防制條例
    第2 條第2 項第1 款所規定之第一級毒品，不得非法持有、
    販賣，竟為獲取從陳士揚（另經臺灣高等法院臺中分院以99
    年度上訴字第2370號判決判處應執行有期徒刑9 年6 月在案
    ）處多分得毒品之利益，而與陳士揚共同基於販賣第一級毒
    品海洛因牟利之犯意聯絡，由陳士揚以其所有之門號000000
    0000號行動電話作為對外聯繫毒品交易時間、地點、金額等
    事宜之聯絡工具，先後於下列時間、地點，以下列方式，為
    販賣第一級毒品海洛因之犯行：
  (一)於99年5 月8 日凌晨0 時9 分許、0 時24分許，陳士揚以其
    所有之上開門號0000000000號行動電話與張永明所使用之門
    號0000000000號行動電話相互聯絡交易第一級毒品海洛因事
    宜後，陳士揚即囑咐游瑞龍於當日稍晚，前往臺中縣大雅鄉
    （現已改制為臺中市大雅區○○○路天橋附近之雜貨店前交
    易，由游瑞龍將陳士揚預先交付之價值新臺幣（下同）500
    元之第一級毒品海洛因1 包轉交予張永明收受，張永明則當
    場交付現金500 元予游瑞龍，游瑞龍稍後再將該500 元轉交
    予陳士揚收受。
  (二)於99年5 月16日晚間7 時19分許，陳士揚以其所有之上開門
    號0000000000號行動電話與張永明所使用之門號0000000000
    號行動電話相互聯絡交易第一級毒品海洛因事宜後，陳士揚
    即囑咐游瑞龍於當日稍晚，前往臺中縣大雅鄉（現已改制為
    臺中市大雅區○○○路上之7-11統一便利超商前交易，由游
    瑞龍將陳士揚預先交付之價值500 元之第一級毒品海洛因1
    包轉交予張永明收受，張永明則當場交付現金500 元予游瑞
    龍，游瑞龍稍後再將該500 元轉交予陳士揚收受。
  (三)於99年5 月18日晚間8 時4 分許、8 時22分許，陳士揚以其
    所有之上開門號0000000000號行動電話與張永明所使用之門
    號0000000000號行動電話相互聯絡交易第一級毒品海洛因事
    宜後，陳士揚即囑咐游瑞龍於當日稍晚，前往臺中縣大雅鄉
    （現已改制為臺中市大雅區○○○路上之7-11統一便利超商
    前交易，由游瑞龍將陳士揚預先交付之價值1,000 元之第一
    級毒品海洛因1 包轉交予張永明收受，張永明則當場交付現
    金1,000 元予游瑞龍，游瑞龍稍後再將該1,000 元轉交予陳
    士揚收受。
  (四)於99年5 月21日下午1 時35分許、1 時58分許，陳士揚以其
    所有之上開門號0000000000號行動電話與張永明所使用之門
    號0000000000號行動電話相互聯絡交易第一級毒品海洛因事
    宜後，陳士揚即囑咐游瑞龍於當日稍晚，前往臺中縣大雅鄉
    （現已改制為臺中市大雅區○○○路上之7-11統一便利超商
    前交易，由游瑞龍將陳士揚預先交付之價值500 元之第一級
    毒品海洛因1 包轉交予張永明收受，張永明則當場交付現金
    500 元予游瑞龍，游瑞龍稍後再將該500 元轉交予陳士揚收
    受（張永明嗣後於同日下午2 時5 分許，為警在臺中縣大雅
    鄉﹝現已改制為臺中市大雅區○○○路299 之13號前查獲，
    並扣得其甫向陳士揚所購得之第一級毒品海洛因1 包及其所
    使用之0000000000號行動電話門號及手機，並採集其尿液送
    鑑驗）。
二、嗣經警對陳士揚所有之門號0000000000號行動電話實施通訊
    監察，並於99年5 月21日晚間8 時30分許，持本院核發之搜
    索票前往陳士揚位於臺中縣大雅鄉（現已改制為臺中市大雅
    區○○○○路195 號5 樓住處實施搜索，而當場查獲陳士揚
    ，並扣得陳士揚所有因販賣第一級毒品海洛因而持有、使用
    之第一級毒品海洛因4 小包（含包裝袋；驗前淨重各為0.24
    84公克、0.2991公克、0.7257公克、0.5133公克；驗餘淨重
    各為0.2476公克、0.2990公克、0.7250公克、0.5084公克）
    、分裝袋1 袋、電子磅秤1 台及其所有供上開聯繫販賣海洛
    因所用之NOKIA 廠牌行動電話機1 具（序號00000000000000
    0 ，內含0000000000號行動電話門號SIM 卡1 枚），游瑞龍
    則趁隙逃逸，迨於100 年2 月24日下午4 時20分，經警持臺
    灣臺中地方法院檢察署檢察官所核發之拘票，在游瑞龍位於
    臺中市○○區○○路126號之住處拘提到案。
三、案經臺灣臺中地方法院檢察署檢察官指揮臺中市政府警察局
    偵辦後移送臺灣臺中地方法院檢察署檢察官偵查起訴。
    理    由
壹、證據能力部分：
一、按被告以外之人於審判外之言詞或書面陳述，除法律有規定
    者外，不得作為證據；惟按被告以外之人於偵查中向檢察官
    所為之陳述，除顯有不可信之情況者外，得為證據，刑事訴
    訟法第159 條第1 項及同法第159 條之1 第2 項分別定有明
    文。本案證人張永明及共犯陳士揚於偵查中檢察官訊問時具
    結所為之陳述，均係以證人之身份，經檢察官告以具結之義
    務及偽證之處罰，並由其等具結，而於負擔偽證罪之處罰心
    理下所為，復經具結擔保其證述之真實性，又前揭證人於檢
    察官訊問時之證述，並無證據顯示係遭受強暴、脅迫、詐欺
    、利誘等外力干擾情形或在影響其心理狀況，致妨礙其自由
    陳述等顯不可信之情況下所為；又被告游瑞龍及指定辯護人
    亦均未曾提及其等在檢察官偵查時，有任何不法取供之情形
    ，是客觀上並無顯不可信之情況，是上開證人於偵查中所為
    之證述，自均具有證據能力。
二、次按通訊監察錄音之譯文，僅屬依據監聽錄音結果予以翻譯
    之文字，固具文書證據之外觀，但實際上仍應認監聽所得之
    錄音帶或光碟，始屬調查犯罪所得之證物；刑事訴訟法第16
    5 條之1 第2 項所稱之證物，如其蒐證程式合法，並經合法
    調查，自具證據能力。因此檢察官如提出通訊監察錄音之譯
    文為其證據方法，實乃以其監聽所得之錄音帶或光碟，為調
    查犯罪所得之證物，法院本應依刑事訴訟法第165 條之1 所
    列之方法調查，以判斷該錄音帶或光碟是否與通訊監察錄音
    之譯文相符。而監聽錄音製作之譯文，雖通常為偵查犯罪機
    關單方面製作，然若被告或訴訟關係人對其真實性並無爭執
    ，經法院於審判期日提示譯文供當事人辨認、表示意見並為
    辯論者，程式自屬適法（最高法院95年度台上字第295 號、
    94年度台上字第4665號判決意旨參照）。本案被告涉犯毒品
    危害防制條例第4 條第1 項之販賣第一級毒品罪，係屬最輕
    本刑為3 年以上有期徒刑之罪，屬得核發通訊監察書之範圍
    ，且警察機關執行本案之通訊監察，係依據本院所核發之通
    訊監察書，此有本院99年度聲監字第559 號、99年度聲監續
    字第663 號及附表各2 份（監聽電話門號0000000000號，監
    聽期間99年4 月8 日至99年6 月5 日，見臺灣臺中地方法院
    檢察署99年度偵字第12167 號卷第82至85頁）、通訊監察譯
    文1 份（見臺灣臺中地方法院檢察署99年度偵字第12167 號
    卷第86至156 頁）在卷可憑，本案對於共犯陳士揚或其他相
    關人等所使用之電話實施通訊監察，自屬合法。是執行監聽
    機關對陳士揚使用之電話實施通訊監察之結果，就上開電話
    中之通話內容，轉譯為卷附通訊監察譯文表，被告及指定辯
    護人於本院準備程序及審理中均不爭執上開譯文內容之真實
    性，且經本院於審判期日依法踐行提示上開監聽譯文之調查
    證據程式，本案卷附上開通訊監察譯文表及通訊監察錄音光
    碟片，自均有證據能力。
三、再按被告以外之人（包括證人、鑑定人、告訴人、被害人及
    共同被告等）於審判外之陳述雖不符刑事訴訟法第159 條之
    1 至之4 等4 條之規定，而經當事人於審判程序同意作為證
    據，法院審酌該言詞陳述或書面陳述作成時之情況，認為適
    當者，亦得為證據；當事人、代理人或辯護人於法院調查證
    據時，知有刑事訴訟法第159 條第1 項不得為證據之情形，
    而未於言詞辯論終結前聲明異議者，視為有前項之同意，同
    法第159 條之5 定有明文。立法意旨在於傳聞證據未經當事
    人之反對詰問予以核實，原則上先予排除。惟若當事人已放
    棄反對詰問權，於審判程序中表明同意該等傳聞證據可作為
    證據；或於言詞辯論終結前未聲明異議，基於尊重當事人對
    傳聞證據之處分權，及證據資料愈豐富，愈有助於真實發見
    之理念，且強化言詞辯論主義，使訴訟程序得以順暢進行，
    上開傳聞證據亦均具有證據能力。經查，本判決所引用下列
    其餘各項證據方法之證據能力，被告及指定辯護人於本院準
    備程序時均表示無意見，同意有證據能力（見本院卷第28頁
    背面），且檢察官、被告及指定辯護人於本院審理中調查證
    據時，知有刑事訴訟法第159 條第1 項不得為證據之情形，
    亦未於言詞辯論終結前聲明異議（見本院卷第38頁背面至第
    40頁背面），且本院審酌該等證據作成之客觀情況均無不當
    ，並無不宜作為證據之情事，依刑事訴訟法第159 條之5 之
    規定，認均具有證據能力。
貳、認定犯罪事實所憑證據：
一、上開犯罪事實，業據被告游瑞龍於警詢、偵查中及本院訊問
    、準備程序、審理時坦承不諱（見100 年度偵字第5326號卷
    第23、24、56至58頁、本院卷第14頁背面、第28、41頁），
    核與證人張永明於偵查中及本院99年度訴字第2122號案件審
    理時所證述之情節相符（見99年度他字第1276號卷第32至36
    頁、本院99年度訴字第2122號影卷第63、64頁），並據共犯
    陳士揚於偵查中及本院99年度訴字第2122號案件審理時供述
    明確（見99年度偵字第12167 號卷第173 至176 頁、本院99
    年度訴字第2122號影卷第7 、68、69頁），復有共犯陳士揚
    所有之門號0000000000號行動電話與證人張永明所使用之門
    號0000000000號行動電話分別於99年5 月8 日凌晨0 時9 分
    許、0 時24分許、99年5 月16日晚間7 時19分許、99年5 月
    18日晚間8 時4 分許、晚間8 時22分許及99年5 月21日下午
    1 時35分許、下午1 時58分許之通訊監察譯文1 份在卷可憑
    （見99年度他字第1276號卷第30頁正面、背面）。又證人張
    永明嗣於99年5 月21日下午2 時5 分許，為警在臺中縣大雅
    鄉（現已改制為臺中市大雅區○○○路299 之13號前查獲，
    並扣得被告甫所交付之第一級毒品海洛因1 包及其所使用之
    門號0000000000號行動電話，並採集其尿液送鑑後，確呈第
    一級毒品海洛因代謝物陽性反應等情，亦有臺中市警察局（
    現已改制為臺中市政府警察局）搜索扣押筆錄、扣押物品目
    錄表及本院99年度訴字第2288號判決書各1 份在卷可佐（見
    99年度他字第1276號卷第26至27頁背面、本院99年度訴字第
    2122號影卷第56頁背面），足徵證人張永明證稱因染有施用
    毒品海洛因之惡習而向陳士揚購買毒品之動機，以及證人張
    永明確有於99年5 月21日下午1 至2 時許，向陳士揚購買海
    洛因，而由被告將陳士揚所交付之海洛因1 包轉交予張永明
    收受，張永明則當場交付現金等情節，均屬實在。另上開通
    訊監察譯文，雖因雙方未明示購買毒品海洛因，無法直接證
    明是否有確實完成毒品海洛因之交易，惟衡之海洛因屬第一
    級毒品，無論持有、施用、販賣，均屬違法行為，為治安機
    關所嚴查，此為眾所週知之事實，毒品交易均於隱密下進行
    ，渠等以通訊聯絡亦鮮有明白直接以「毒品」、「海洛因」
    等名稱或相近之用語稱之，都以暗語或彼此已有默契之含混
    語意而為溝通，因此，依上開通訊監察譯文，雖未見雙方明
    言購買毒品之說詞，惟依上開證人張永明證述分別有向陳士
    揚購買海洛因，並由被告交付海洛因及收受現金之證詞，且
    被告亦坦認有與陳士揚共同販賣海洛因予證人張永明之情事
    ，並參酌其通訊之內容，足徵證人張永明證述確有與被告交
    易毒品海洛因之情節尚非憑空虛捏，應堪採信。又比對共犯
    陳士揚所有之行動電話門號0000000000號通訊監察譯文與證
    人張永明之證述，均有相當之關聯性，足以補強上開證人張
    永明之證詞，而擔保其前開所稱向陳士揚購買海洛因，並由
    被告交付海洛因及收受現金之真實性。據上事證，足徵證人
    張永明證述曾於犯罪事實一(一)至(四)所示時間、地點，向陳士
    揚購買海洛因，並由被告交付海洛因及收受現金之證述應屬
    真實可信。
二、按販賣毒品之所謂販賣行為，係行為人基於營利之目的，而
    販入或賣出毒品而言。販賣毒品者，其主觀上須有營利之意
    圖，且客觀上有販賣之行為，即足構成，至於實際上是否已
    經獲利，則非所問。而販賣第一級毒品海洛因既係違法行為
    ，當非可公然為之，亦無公定價格，係可任意分裝增減份量
    ，且每次買賣之價格、數量，亦隨時依雙方之關係深淺、資
    力、需求量、對行情之認知、來源是否充裕、查緝是否嚴緊
    、購買者被查獲時供述購買對象之可能風險之評估等因素，
    而異其標準，機動調整，非可一概論之。本案證人張永明並
    不知陳士揚販入第一級毒品海洛因之成本及交付之數量如何
    ，是販賣之利得，除非經陳士揚詳細供出各次所販賣之毒品
    之進價及售價，且數量俱臻明確外，實難察得其交易實情，
    惟毒品均量微價高，且依一般社會通念以觀，販賣行為在通
    常情形下均係以牟利為其主要誘因及目的，販賣者從價差或
    量差中牟利，方式雖異，然其販賣行為在意圖營利則屬同一
    。從而，舉凡其有償交易，除足反證其確另基於某種非圖利
    本意之關係外，通常尚難因無法查悉其販入價額作為是否高
    價賣出之比較，諉無營利之意思，阻卻販賣犯行之追訴。復
    衡以近年來毒品之濫用，危害國民健康與社會安定日益嚴重
    ，治安機關對於販賣或施用毒品之犯罪行為，無不嚴加查緝
    ，各傳播媒體對於政府大力掃毒之決心亦再三報導，已使毒
    品不易取得且物稀價昂。被告、陳士揚與證人張永明間並無
    特別之親屬情誼，證人張永明上開證述分別向陳士揚購買第
    一級毒品海洛因時，均有交付對價予被告而均屬有償之行為
    ，又被告於行為時為年約26歲之成年人，對於販賣毒品之重
    刑實知之甚詳，如無相當利潤可圖，豈有甘冒遭受重刑之風
    險，而將海洛因無償轉讓他人之理，是被告與陳士揚各次販
    賣第一級毒品海洛因予證人張永明，其主觀上顯係基於營利
    之販賣意圖而為毒品之提供行為至明；且按聯絡毒品買賣、
    交付毒品、收取毒品買賣價金等行為，均屬販賣毒品罪構成
    要件事實之部分行為，苟有參與其事，即係實行犯罪行為，
    自應負販賣毒品罪責（最高法院97年度台上字第1439號判決
    意旨參照），亦即毒品交易時間、交易地點、金額數量之磋
    商及毒品之實際交付收取現款，均係構成販賣毒品罪之重要
    核心行為，證人張永明上開於犯罪事實一(一)至(四)所示時間、
    地點，向陳士揚購買海洛因，均係由被告前往交易地點交付
    海洛因予證人張永明，並向張永明收取價金，顯見被告就陳
    士揚上開各次販賣海洛因之犯行，均有犯意之聯絡及行為之
    分擔至明。
三、此外，復有本院99年度聲搜字第1831號搜索票2 紙、臺中市
    警察局（現已改制為臺中市政府警察局）搜索扣押筆錄、扣
    押物品目錄表各2 份及查獲現場暨扣案物照片8 張在卷可稽
    （見99年度偵字第12167 號卷第70至79頁、第158 至161 頁
    ），並有為警於99年5 月21日晚間8 時30分許，在陳士揚當
    時位於臺中縣大雅鄉○○○路195 號5 樓住處執行搜索時，
    所查扣陳士揚所有因販賣毒品所持有、使用之第一級毒品海
    洛因4 小包、分裝袋1 袋、電子磅秤1 台及其所有供上開各
    次販賣海洛因時供作聯絡使用之NOKIA 廠牌行動電話1 具（
    序號000000000000000 ，內含0000000000號行動電話門號SI
    M 卡1 枚）可資佐證。又扣案之第一級毒品海洛因4 小包經
    送行政院衛生署草屯療養院以化學呈色法、氣相層析質譜法
    鑑定後，確分別檢出第一級毒品海洛因成分（含包裝袋，驗
    前淨重各為0.2484公克、0.2991公克、0.7257公克、0.5133
    公克，驗餘淨重各為0.2476公克、0.2990公克、0.7250公克
    、0.5084公克），有行政院衛生署草屯療養院99年6 月4 日
    草療鑑字第0990500179號鑑定書1 份在卷可憑（見99年度偵
    字第12167 號卷第187 頁）。
四、綜上所述，本案事證明確，被告上開各次共同販賣第一級毒
    品海洛因之犯行均堪予認定，應予依法論科。
參、論罪科刑部分：
一、查海洛因屬鴉片類毒品，施用者會產生興奮、自暴自棄、急
    於依賴藥物、情緒不穩定，瞳孔收縮、精神弛怠、性衝動減
    弱、產生幻覺、視力減退、便秘、呼吸抑制、嘔吐、言語發
    生障礙、注意力分散等症狀。濫用過量者會因昏睡、昏迷、
    體溫下降、血壓降低、呼吸抑制導致休克而死。施用者在極
    短的時間內，就會因為耐藥性的產生而使需求量急速增加，
    使心理上或生理上都會對海洛因產生強烈的渴求與依賴，一
    旦成癮，戒治困難，是以海洛因業經列為毒品危害防制條例
    第2 條第2 項第1 款之第一級毒品，不得非法持有、販賣。
    核被告於犯罪事實一(一)至(四)所為，均係犯毒品危害防制條例
    第4 條第1 項之販賣第一級毒品罪。被告與陳士揚就上開各
    次販賣第一級毒品海洛因之犯行間，有犯意之聯絡及行為之
    分擔，均應論以共同正犯。被告各次販賣第一級毒品海洛因
    前持有第一級毒品海洛因之低度行為，為其各次販賣第一級
    毒品海洛因之高度行為所吸收，均不另論罪。被告於犯罪事
    實一(一)至(四)所示4 次販賣第一級毒品之犯行，均犯意各別，
    行為互殊，自應予分論併罰。
二、被告前於97年間因施用毒品案件，經國防部中部地方軍事法
    院以97年度訴字第144 號判決判處有期徒刑1 年2 月確定，
    於99年1 月10日縮短刑期執行完畢出監乙節，有臺灣高等法
    院被告前案紀錄表1 份在卷可憑，其於有期徒刑執行完畢後
    ，5 年以內故意再犯本件有期徒刑以上之各罪，均為累犯，
    除法定本刑為死刑、無期徒刑部分依法不得加重外，其餘部
    分則應依刑法第47條第1 項規定，加重其刑。被告就其各次
    販賣第一級毒品海洛因之犯行，於偵查及本院審理中均自白
    犯罪，均應依毒品危害防制條例第17條第2 項之規定，減輕
    其刑，除就法定本刑為死刑、無期徒刑部分，逕予減輕其刑
    外，其餘則依刑法第71條第1項規定，先加後減之。
三、再販賣第一級毒品罪之最輕法定本刑為無期徒刑，而同為販
    賣第一級毒品之人，其原因動機不一，犯罪情節未必盡同，
    或有大盤毒梟者，亦有中、小盤之分，其販賣行為對國民健
    康所造成危害程度自屬有異，法律科處此類犯罪，所設之法
    定最輕本刑卻同為「無期徒刑」，不可謂不重。於此情形，
    倘依其情狀處以較輕之徒刑，即足以懲儆，並可達防衛社會
    之目的者，自非不可依客觀之犯行與主觀之惡性二者加以考
    量其情狀有無可憫恕之處，而適用刑法第59條之規定酌量減
    輕其刑，期使個案裁判之量刑，能斟酌至當，符合比例原則
    。本案被告共同販賣第一級毒品犯行，無視國家對於杜絕毒
    品危害之禁令，其行為固屬不當，應予非難，然其共同販賣
    第一級毒品之對象僅有1 人，次數僅有4 次，販賣金額非鉅
    ，且被告僅擔任交付海洛因及收取價金之工作，其共同販賣
    第一級毒品海洛因之犯罪情節均尚非至惡，相對於長期大量
    販賣毒品之大毒梟而言，其對社會治安及國民健康之危害顯
    然較小，是從被告犯案情節觀之，倘仍遽處以販賣第一級毒
    品之最低刑度，尚屬情輕法重，且難謂符合罪刑相當性及比
    例原則，更無從與大毒梟之惡行有所區隔，是其上開販賣第
    一級毒品之犯罪情狀相較於法定之重刑，在客觀上足以引起
    一般人之同情，情節尚堪憫恕，爰均依刑法第59條之規定酌
    量減輕其刑，並均依法遞減之（法定本刑為死刑、無期徒刑
    部分，依毒品危害防制條例第17條第2 項減輕其刑後再予以
    遞減之）。
四、爰審酌被告明知海洛因具有成癮性，服用後會產生依賴性、
    耐藥性，且戒解不易，嚴重妨害人之身心健康，竟因貪圖利
    益，共同販賣第一級毒品海洛因予他人施用，嚴重影響社會
    治安、戕害國民身心健康，及被告不思以正當途徑而圖以共
    同販賣第一級毒品獲利，犯罪動機不良，惟念其共同販賣海
    洛因之次數尚少、所得不高，及其就販賣海洛因所擔任之角
    色等一切情狀，分別量處如主文所示之刑，並定其應執行刑
    ，以資懲儆。
五、沒收（銷燬）部分：
  (一)按查獲之第一級毒品，不問屬於犯人與否，沒收銷燬之，故
    被告經法院為有罪之科刑判決時，查獲之毒品，與被告本案
    所犯並經法院諭知有罪者若全然無關，固不得於該有罪判決
    之主刑下宣告沒收，至若查獲之毒品，與被告被訴之本案非
    全然無關，法院自應於主刑下宣告沒收（最高法院94年度台
    上字第1227號判決意旨足參）。復按毒品危害防制條例所定
    之販賣毒品罪，行為人意圖營利而販入毒品，經多次賣出後
    ，持有剩餘毒品為警查獲，其各次販賣毒品行為，固應併合
    處罰，然該持有剩餘毒品之低度行為，應僅為最後一次販賣
    毒品之高度行為所吸收，不另論罪，故就該查獲之剩餘毒品
    ，祇能於最後一次販賣毒品罪項下宣告沒收銷燬，不得於各
    次販賣毒品罪項下逐一宣告沒收銷燬，再定其應執行之刑，
    否則即有適用法則不當之違誤（最高法院98年度台上字第51
    04判決意旨參照）。查本件陳士揚為警查獲時所扣案之第一
    級毒品海洛因4 小包（含包裝袋，驗前淨重各為0.2484公克
    、0.2991公克、0.7257公克、0.5133公克，驗餘淨重各為0.
    2476公克、0.2990公克、0.7250公克、0. 5084 公克），業
    經鑑定後確檢出第一級毒品成分，已如前述，且為被告與陳
    士揚供販賣所持有，業據陳士揚於本院99年度訴字第2122號
    案件審理時供承在卷（見本院99年度訴字第2122號影卷第67
    頁），故應於其最後一次犯販賣第一級毒品罪之主刑項下（
    即附表編號4 ），就鑑驗所餘部分諭知沒收銷燬之。又按鑑
    定毒品時，一般係以傾倒之方式，將包裝袋內之毒品倒出與
    包裝袋分離而秤重，必要時亦會輔以刮杓取袋內粉末，然無
    論依上述何種方式分離，包裝袋內均會有極微量毒品殘留，
    業經法務部調查局於93年3 月19日以調科壹字第0930011306
    0 號函示在案（見司法院編印法官辦理刑事案件參考手冊(一)
    第334 頁）；是包裹前揭海洛因所使用之包裝袋，雖係依上
    述方式將包裝內之海洛因與包裝袋分離所得，惟包裝袋內側
    仍會有微量第一級毒品海洛因殘留，是用以包裹、裝放前揭
    第一級毒品海洛因之包裝袋，仍難與其內所殘留之毒品完全
    析離，自應一併視為毒品，亦應依毒品危害防制條例第18條
    第1 項前段之規定宣告沒收銷燬之。
  (二)按毒品危害防制條例第19條第1 項規定性質上係沒收之補充
    規定。其屬於本條所定沒收之標的，如得以直接沒收者，判
    決主文僅宣告沒收即可，不生「追徵其價額」或「以其財產
    抵償之」問題，須沒收之標的全部或一部不能沒收時，始生
    「追徵其價額」或「以其財產抵償之」選項問題。如不能沒
    收之沒收標的為金錢時，因價值確定，判決主文直接宣告「
    以其財產抵償之」即可，不發生追徵價額之問題（最高法院
    99年度第5 次刑事庭會議決議參照）。被告與陳士揚各次販
    賣毒品海洛因所得詳如上開犯罪事實一(一)至(四)所示，上開販
    賣毒品所得之金額雖未扣案，然亦無證據證明已不存在，且
    既為被告與陳士揚因犯罪所得之財物，仍應依毒品危害防制
    條例第19條第1 項之規定，分別於各次販賣第一級毒品犯行
    之主文項下併予諭知與共犯陳士揚連帶沒收，如全部或一部
    不能沒收時，以被告與共犯陳士揚之財產連帶抵償之；另共
    犯陳士揚所使用已扣案之NOKIA 廠牌行動電話1 具（序號00
    0000000000000 ，內含0000000000號行動電話門號SIM 卡1
    枚），為共犯陳士揚所有，而該門號確係以共犯陳士揚名義
    申請，有統一超商股份有限公司函覆原審之行動電話基本資
    料存卷可按（見本院99年度訴字第2122號影卷第48頁背面）
    ，且該門號SIM 卡與行動電話確係互為搭配使用，亦有通聯
    調閱查詢單在卷可憑（詳原審卷第43、44頁），是該行動電
    話及門號SIM 卡既係陳士揚所有，且供被告與陳士揚於各次
    販賣第一級毒品犯行所聯絡使用，依共犯共同責任原則，應
    於各次販賣第一級毒品犯行之主文項下，依毒品危害防制條
    例第19條第1 項規定宣告沒收，且不生不能沒收之問題。又
    扣案之分裝袋1 袋及電子磅秤1 台，均為共犯陳士揚所有，
    且為供上開各次販賣第一級毒品海洛因犯行所用之物，亦據
    陳士揚供述明確（見本院99年度訴字第2122號影卷第67頁）
    ，是依共犯共同責任原則，亦應於各次販賣第一級毒品犯行
    之主文項下依毒品危害防制條例第19條第1 項規定宣告沒收
    。
據上論斷，應依刑事訴訟法第第299條第1項前段，毒品危害防制
條例第4 條第1 項、第17條第2 項、第18條第1 項前段、第19條
第1 項，刑法第11條、第28條、第47條第1 項、第59條、第51條
第5款 ，判決如主文。
本案經檢察官王全中到庭執行職務。
中    華    民    國   100    年    6     月    9     日
                  刑事第十六庭  審判長法  官  王世華
                                      法  官  蔡美華
                                      法  官  陳玉聰
以上正本證明與原本無異。
如不服本判決，應於收受送達後10日內向本院提出上訴書狀（應
敘述具體理由並附繕本）。上訴書狀如未敘述理由，應於上訴期
間屆滿後20日內補提理由書於本院。
                                      書記官  吳慕先
中    華    民    國   100    年    6     月    9     日
附表（宣告之主刑、從刑及應執行刑）
┌──┬────┬──────────────────────────┐
│編號│犯罪事實│        主刑及從刑（所犯罪名及所判處之刑度）        │
├──┼────┼──────────────────────────┤
│ 1  │如犯罪事│游瑞龍共同販賣第一級毒品，累犯，處有期徒刑柒年捌月。│
│    │實欄一、│扣案之NOKIA 廠牌行動電話壹具（序號000000000000000 ，│
│    │（一）  │內含0000000000號行動電話門號SIM 卡壹枚）、分裝袋壹袋│
│    │        │及電子磅秤壹台均沒收；未扣案之販賣第一級毒品所得財物│
│    │        │新臺幣伍佰元與共犯陳士揚連帶沒收，如全部或一部不能沒│
│    │        │收時，以渠等財產連帶抵償之。                        │
├──┼────┼──────────────────────────┤
│ 2  │如犯罪事│游瑞龍共同販賣第一級毒品，累犯，處有期徒刑柒年捌月。│
│    │實欄一、│扣案之NOKIA 廠牌行動電話壹具（序號000000000000000 ，│
│    │（二）  │內含0000000000號行動電話門號SIM 卡壹枚）、分裝袋壹袋│
│    │        │及電子磅秤壹台均沒收；未扣案之販賣第一級毒品所得財物│
│    │        │新臺幣伍佰元與共犯陳士揚連帶沒收，如全部或一部不能沒│
│    │        │收時，以渠等財產連帶抵償之。                        │
├──┼────┼──────────────────────────┤
│ 3  │如犯罪事│游瑞龍共同販賣第一級毒品，累犯，處有期徒刑柒年拾月。│
│    │實欄一、│扣案之NOKIA 廠牌行動電話壹具（序號000000000000000 ，│
│    │（三）  │內含0000000000號行動電話門號SIM 卡壹枚）、分裝袋壹袋│
│    │        │及電子磅秤壹台均沒收；未扣案之販賣第一級毒品所得財物│
│    │        │新臺幣壹仟元與共犯陳士揚連帶沒收，如全部或一部不能沒│
│    │        │收時，以渠等財產連帶抵償之。                        │
├──┼────┼──────────────────────────┤
│ 4  │如犯罪事│游瑞龍共同販賣第一級毒品，累犯，處有期徒刑柒年捌月。│
│    │實欄一、│扣案之第一級毒品海洛因肆小包（含包裝袋，驗餘淨重各為│
│    │（四）  │零點貳肆柒陸公克、零點貳玖玖零公克、零點柒貳伍零公克│
│    │        │、零點伍零捌肆公克）沒收銷燬之；扣案之NOKIA 廠牌行動│
│    │        │電話壹具（序號000000000000000 ，內含0000000000號行動│
│    │        │電話門號SIM 卡壹枚）、分裝袋壹袋及電子磅秤壹台均沒收│
│    │        │；未扣案之販賣第一級毒品所得財物新臺幣伍佰元與共犯陳│
│    │        │士揚連帶沒收，如全部或一部不能沒收時，以渠等財產連帶│
│    │        │抵償之。                                            │
├──┴────┼──────────────────────────┤
│              │應執行有期徒刑玖年陸月。扣案之第一級毒品海洛因肆小包│
│   應執行刑   │（含包裝袋，驗餘淨重各為零點貳肆柒陸公克、零點貳玖玖│
│              │零公克、零點柒貳伍零公克、零點伍零捌肆公克）沒收銷燬│
│              │之；扣案之NOKIA 廠牌行動電話壹具（序號0000000000000 │
│              │30，內含0000000000號行動電話門號SIM 卡壹枚）、分裝袋│
│              │壹袋及電子磅秤壹台均沒收；未扣案之販賣第一級毒品所得│
│              │財物共計新臺幣貳仟伍佰元與共犯陳士揚連帶沒收，如全部│
│              │或一部不能沒收時，以渠等財產連帶抵償之。            │
└───────┴──────────────────────────┘
附錄論罪科刑法條全文：
毒品危害防制條例第4條第1項
製造、運輸、販賣第一級毒品者，處死刑或無期徒刑；處無期徒
刑者，得併科新臺幣2千萬元以下罰金。